Sebastián Cantergiani

Email: sebastiancantergiani@gmail.com LinkedIn: linkedin.com/in/s-cantergiani Ubicación: Santiago, Chile Portafolio: scantergiani.github.io Mobil: +56-9-9699-5790

Perfil Profesional

Ingeniero Comercial bilingüe con diplomado en Análisis de Datos y Advanced Analytics, actualmente cursando un máster en Data Science. Previa experiencia ejerciendo como Business Intelligence Analyst en el sector retail-financiero. Proactivo, autónomo y orientado al detalle. Fuertes capacidades analíticas y destreza en storytelling.

COMUNICACIÓN

• Lenguajes: Español Nativo, Inglés Avanzado (C1), Portugués Intermedio.

EXPERIENCIA

Fashion's Park

Santiago, Chile

Business Intelligence Analyst

May 2023 - Abr 2024

o Recopilar, analizar e interpretar datos de diversas fuentes dentro de la organización haciendo uso de SQL y Python. Presentación de datos a través de informes y/o dashboards. Ofrecer perspectivas accionables para mejorar el rendimiento general del negocio. Automatización de procesos.

Inversiones Imola

Santiago, Chile

Jr Proyect Manager

Sep 2021 - Ene 2023

o Responsable de analizar la viabilidad y puesta en marcha de un car wash. Asesoramiento financiero y desarrollo de presupuestos. Negociación con proveedores. Coordinación con especialistas de proyecto, entre otras tareas.

Emprendimiento

Santiago, Chile

Emprendedor

Sep 2020 - Ago 2021

o Fundar y gestionar productos a base de kéfir, supervisando todos los aspectos desde el concepto hasta la operación, incluidos producción, marketing, gestión de la cadena de suministro y servicio al cliente. Además, responsable de introducir el producto a varias tiendas.

Naturaterra Propiedades

Santiago, Chile

Jr Analista Financiero

Dic 2019 - Ago 2020

o Realizar un análisis detallado de los estados financieros de la empresa para evaluar la salud financiera e identificar áreas clave de mejora, contribuyendo a un cambio estratégico que facilitó la transición de la empresa desde un estado de pérdidas para la rentabilidad.

Universidad Andrés Bello

Santiago, Chile

Ayudante

Ago 2019 - Nov 2019

o Preparar e impartir sesiones de tutoría, ayudar en la calificación de tareas y exámenes, y proporcionar orientación a los estudiantes sobre trabajos de curso y consultas académicas.

Competencias Técnicas

- Python: Excelente manipulando, analizando y limpiando datos haciendo uso de bibliotecas como pandas, numpy, matplotlib, seaborn y scipy. Proficiente en automatizar procesos e integrar diversas fuentes de datos a través de APIs y técnicas de web scraping. Creación de modelos predictivos utilizando scikit-learn.
- Machine Learning: Competente creando modelos supervisados y no supervisados. Experiencia en preprocesamiento, reducción de dimensionalidad y balanceo de clases. Ajuste de hiperparámetros y evaluación de modelos. Capaz de crear sistemas de recomendación. Conocimientos en arquitecturas de redes neuronales utilizando TensorFlow para clasificación de imágenes y modelos NLP.
- SQL: Excelente manejo y comprensión de modelos relacionales. Proficiente creando y manipulando tablas. Capaz de realizar consultas complejas, agregación de datos, joins y optimización.
- Data Engineer: Conocimiento básico en tecnologías cloud para automatización y orquestación de datos.
- Power BI Tableau: Proficiente en el modelamiento de datos, creando dashboards y visualizaciones de datos. Importar, ordenar y limpiar datos mediante Power Query. Conectar multiples fuentes de informacion. Conocimiento intermedio de DAX.
- Excel: Analizar datos y crear reportes mediante el uso de multiples funciones. Manejo de tablas dinámicas, y herramientas avanzadas, tales como, VBA para macros.

EDUCACIÓN

Universidad Católica de Chile

Santiago, Chile Mar. 2024 - Presente

Master en Data Science.

Santiago, Chile

Diplomado en Advanced Analytics.

Dic. 2023 - Presente

Universidad Adolfo Ibañez Diplomado en Análisis de Datos.

Universidad Adolfo Ibañez

Santiago, Chile May. 2023 - Dic. 2023

Universidad Andrés Bello

Santiago, Chile

Ingeniería Comercial con mención en Economía y Finanzas.

Mar. 2015 - Dic. 2019

CERTIFICADOS

Coursera
Google Advanced Data Analytics.

Coursera
Google Business Inteligence Professional Certificate.

Coursera
Google Business Inteligence Professional Certificate.

Coursera
Abr. 2023 – Abr. 2023

Coursera
Python for Everybody Specialization by University of Michigan.

Coursera
Feb. 2023 - Mar. 2023

CourseraCourseraGoogle Data Analytics Professional Certificate.Ene. 2023 - Mar. 2023